# 这种汇兑损益是否可以抵消？

提问人：fengzhibo1124 时间：2015-04-17 17:04:47
A公司本年无业务发生，就账面一笔应付境外子公司B的 100 万美元，期初按6.1折算，期末汇率6.2.。这时A公司产生 10 万汇兑损失。
B公司本年也无业务发生，期初期末账面就一笔应收A公司 100 万美元及股本 100 万美元。 期末在编制合并时，B公司产生+10万的外币报表折算差额，能否与A公司的汇兑损失抵消？

回答人：chenyiwei
像你所说的这种情况，合并集团内部记帐本位币不同的组成部分之间的往来款项发生的汇兑损益和外币报表折算差额，在合并报表层面不能抵销。

提问人：fengzhibo1124 时间：2015-04-17 18:06:24
陈版， 1 、有个小小的疑问，我合并起来没有任何的外币资产和负债，是否可以认为汇率变动对没有影响而抵消掉？ 2 、再假如A公司的余额是 1 亿美元，因为汇率变化差生 1000 万的汇兑损失，严重侵蚀A的本期净利润。如果汇率升为6.0，又有虚盈。

回答人：chenyiwei
1 、这反映资金在集团内不同经济环境下的组成部分之间转移的财务影响。 2 、所以要引入综合收益观，从综合收益总额的角度，这样的结果就是零。